臺北高等行政法院判決
　　　　　　　　　　　　　　　　　　 93年度再字第00053號
再審　原告　甲○○
訴訟代理人　林昇平（會計師）住台北市○○○路○段108號13樓
　　　　　　李佳華（會計師）住同上
再審　被告　財政部臺灣省北區國稅局
代　表　人　許虞哲（局長）
上列當事人間因贈與稅事件，原告不服本院中華民國92年3月26
日91年度訴字第369號判決及最高行政法院中華民國93年6月30日
93年度判字第811號判決聲請再審。本院判決如下：
    主  文
再審原告再審之訴駁回。
訴訟費用由再審原告負擔。
　　理  由
一、再審原告以原判決就足以影響於判決之重要證物漏未斟酌者
    （行政訴訟法第273條第1項第14款）提起本件再審，主張贈
    與行為之有效成立，應證明受贈與人對於贈與人之無償移轉
    之財產，有以所有之意思為占有，並行使所有權人之使用、
    收益、處分之權，被告並未調查下列重要證據：
  (一)原告之子女是否以所有之意思為占有系爭存款本息並行使所
    有權。
  (二)贈與人是否有無償移轉系爭存款本息之意思表示。
  (三)受贈與人是否有允受贈與人無償移轉系爭存款本息。
  (四)贈與人與受贈人間關於贈與行為之意思表示是否一致，原告
    聲請傳喚證人，為何不予調查直接證據。
  (五)對第三人之占有返還請求權是否讓與予受贈人。
  (六)贈與行為未徵詢及調查受贈人之是否有受贈之意思表示及是
    否擁有或行使受贈物之所有權，法律要件是欠缺的。
二、按「再審之訴專屬為判決之原行政法院管轄。」、「對於最
    高行政法院之判決，本於第273條第1項第9款至第14款事由
    聲明不服者，雖有前2項之情形，仍專屬原高等行政法院管
    轄。」為行政訴訟法第275條第1項、第3項所明定。查再審
    原告以本件有行政訴訟法第273條第1項第14款情形，向本院
    聲請再審，依前開法條規定，本院自應審理。
三、本件係再審原告於82年8月26日以自有資金15,000,000元分
    別轉存其子、女徐健銘及徐婉玲各8,000,000元及7,000,000
    元，案經財政部賦稅署查獲屬實，移經再審被告所屬桃園縣
    分局審理，經88年1月18日以北區國稅桃縣審第88036469號
    函通知再審原告補報贈與稅，惟再審原告並未申報，再審被
    告遂依行為時遺產及贈與稅法第4條第2項規定，核定贈與總
    額15,000,000元，淨額14,550,000元，補徵贈與稅額3,731,
    250元；又其未依限補申報遂依同法第44條規定，按核定應
    納稅額處1倍罰鍰3,731,250元。再審原告不服，申經復查、
    訴願，均遭駁回，遂向本院提起行政訴訟，經本院以91年度
    訴字第369號判決駁回原告之訴，再審原告仍不服，提起上
    訴，仍經最高行政法院以93年度判字第811號判決以駁回原
    告之訴而告確定。惟再審原告以本件有行政訴訟法第273 條
    第1項第14款情形，向本院提起本件再審之訴，請求撤銷原
    處分、訴願及廢棄本院判決及最高行政法院判決。
四、按行政訴訟法第273條第1項第14款所謂當事人發見未經斟酌
    之證物或得使用該證物者，係指前訴訟程序事實審之言詞辯
    論終結前已存在之證物，因當事人不知有此證物，致未經斟
    酌，現始知之者而言。若在前訴訟程序事實審言詞辯論終結
    前，當事人於訴訟程序中提出，並經法院予以斟酌，自不得
    以之為再審理由。本件再審原告對本院 91年度訴字第369號
    判決，提起再審之訴，其主張謂(一)原告之子女是否以所有之
    意思為占有系爭存款本息並行使所有權。(二)贈與人是否有無
    償移轉系爭存款本息之意思表示。(三)受贈與人是否有允受贈
    與人無償移轉系爭存款本息。(四)贈與人與受贈人間關於贈與
    行為之意思表示是否一致，原告聲請傳喚證人，為何不予調
    查直接證據。(五)對第三人之占有返還請求權是否讓與予受贈
    人。(六)贈與行為未徵詢及調查受贈人之是否有受贈之意思表
    示及是否擁有或行使受贈物之所有權，法律要件是欠缺的。
    等；贈與行為之有效成立，應證明受贈與人對於贈與人之無
    償移轉之財產，有以所有之意思為占有，並行使所有權人之
    使用、收益、處分之權，原審並未調查上列重要證據，有再
    審事由云云。經查，揆諸本院 91年度訴字第369號判決，其
    理由欄第四點謂「‧‧。至原告請求傳訊證人徐健銘、徐婉
    玲及徐銘卿等人一節，因無解於本件贈與行為之成立，爰不
    予傳訊，併此敘明。‧。」等語；足認原判決就再審原告於
    本院審理中，對於再審原告聲請傳喚證人，為何不予傳訊，
    業已有說明；況揆諸上開說明，行政訴訟法第273條第1項第
    14款所謂當事人發見未經斟酌之證物或得使用該證物者，係
    指證物而言，並未包含證人；至再審原告上開所指(一)、(二)、
    (三)、(五)、(六)，係指是否成立贈與行為之要件，亦與證物有間
    ；自不得以之為再審理由。綜上，再審原告所主張本件有行
    政訴訟法第273條第1項第14款情形，尚非有理。
五、本件再審原告所提再審之訴，顯無再審理由，依行政訴訟法
    第278條第2項規定，爰不經言詞辯論，逕以判決駁回之。
六、另所主張本院92年3月26日91年度訴字第369號判決及最高行
    政法院93年6月30日93年度判字第811號判決，有行政訴訟法
    第273條第1項第1款所謂適用法規顯有錯誤之情形，該部分
    既經最高行政法院判決確定，自非本院所得審理，另由最高
    行政法院審理，併此敘明。
據上論結，本件再審之聲請為無理由，爰依行政訴訟法第278條
第2項、第104條、民事訴訟法第95條、第78條，判決如主文。
中　　華　　民　　國　　94　　年　　6　　 月　　 9 　　日
                       第七庭審判長法  官　鄭　小　康
                                   法  官　李  玉  卿
                                   法  官　黃　秋　鴻
上為正本係照原本作成。
如不服本判決，應於送達後20日內，向本院提出上訴狀並表明上
訴理由，如於本判決宣示後送達前提起上訴者，應於判決送達後
20日內補提上訴理由書（須按他造人數附繕本）。
中　　華　　民　　國　　94　　年　　6　　 月　　 9 　　日
                                       書記官   王琍瑩
